pt-BR: Azeitona variedade: Alfonso; Arbequina; Castelvetrano; Cornicabra; Empeltre; Gaeta; Gordal; Hojiblanca; Kalamata; Leccino; Manzanilla; Mission; Niçoise; Nyon; Picholine; Sevillana; Taggiasca; Outros
da: Olivenvariant: Alfonso; Arbequina; Castelvetrano; Cornicabra; Empeltre; Gaeta; Gordal; Hojiblanca; Kalamata; Leccino; Manzanilla; Mission; Niçoise; Nyon; Picholine; Sevillano; Taggiasca; Andet
ja: オリーブの種類: アルフォンソ; アルベキーナ; カステルヴェトラーノ; コルニカブラ; エンペルトレ; ガエタ; ゴルダル; オヒブランカ; カラマタ; レッチーノ; マンサニージャ; ミッション; ニソワーズ; ニヨン; ピコリーヌ; セビジャーノ; タッジャスカ; その他
tr: Zeytin çeşidi: Alfonso; Arbequina; Castelvetrano; Cornicabra; Empeltre; Gaeta; Gordal; Hojiblanca; Kalamata; Leccino; Manzanilla; Mission; Niçoise; Nyon; Picholine; Sevillano; Taggiasca; Diğer
hr-HR: Sorta maslina: Alfonso; Arbequina; Castelvetrano; Cornicabra; Empeltre; Gaeta; Gordal; Hojiblanca; Kalamata; Leccino; Manzanilla; Mission; Niçoise; Nyon; Picholine; Sevillano; Taggiasca; Ostalo
cs: Odrůda oliv: Alfonso; Arbequina; Castelvetrano; Cornicabra; Empeltre; Gaeta; Gordal; Hojiblanca; Kalamata; Leccino; Manzanilla; Mission; Niçoise; Nyon; Picholine; Sevillano; Taggiasca; Ostatní
it: Varietà di olive: Alfonso; Arbequina; Castelvetrano; Cornicabra; Empeltre; Gaeta; Gordal; Hojiblanca; Kalamata; Leccino; Manzanilla; Mission; Niçoise; Nyon; Picholine; Sevillano; Taggiasca; Altro
lt-LT: Alyvuogių veislė: „Alfonso“; „Arbequina“; „Castelvetrano“; „Cornicabra“; „Empeltre“; „Gaeta“; „Gordal“; „Hojiblanca“; „Kalamata“; „Leccino“; „Manzanilla“; „Mission“; „Niçoise“; „Nyon“; „Picholine“; „Sevillano“; „Taggiasca“; Kita
es: Variedad de aceituna: Alfonso; Arbequina; Castelvetrano; Cornicabra; Empeltre; Gaeta; Gordal; Hojiblanca; Kalamata; Leccino; Manzanilla; Mission; Niçoise; Nyon; Picholine; Sevillano; Taggiasca; Otra
zh-CN: 橄榄品种: 阿方索; 阿尔贝吉纳; 卡斯特尔韦特拉诺; 科尼卡布拉; 恩佩尔特雷; 加埃塔; 戈尔达尔; 霍吉布兰卡; 卡拉马塔; 莱西诺; 曼萨尼亚; 传教士; 尼斯; 尼永; 皮科林; 塞维利亚诺; 塔吉亚斯卡; 其他
vi: Giống ô liu: Alfonso; Arbequina; Castelvetrano; Cornicabra; Empeltre; Gaeta; Gordal; Hojiblanca; Kalamata; Leccino; Manzanilla; Mission; Niçoise; Nyon; Picholine; Sevillano; Taggiasca; Khác
fr: Variété d’olive: Alfonso; Arbequina; Castelvetrano; Cornicabra; Empeltre; Gaeta; Gordal; Hojiblanca; Kalamata; Leccino; Manzanilla; Mission; Niçoise; Nyon; Picholine; Sevillana; Taggiasca; Autre
sv: Olivsort: Alfonso; Arbequina; Castelvetrano; Cornicabra; Empeltre; Gaeta; Gordal; Hojiblanca; Kalamata; Leccino; Manzanilla; Mission; Niçoise; Nyon; Picholine; Sevillano; Taggiasca; Övrigt
ko: 올리브 품종: 알폰소; 아르베키나; 카스텔베트라노; 코르니카브라; 엠펠트레; 가에타; 고르달; 오히블랑카; 칼라마타; 레치노; 만사니야; 미션; 니수아즈; 니옹; 피숄린; 세비야노; 타지아스카; 기타
nb: Olivenvariant: Alfonso; Arbequina; Castelvetrano; Cornicabra; Empeltre; Gaeta; Gordal; Hojiblanca; Kalamata; Leccino; Manzanilla; Mission; Niçoise; Nyon; Picholine; Sevillano; Taggiasca; Annet
el: Ποικιλία ελιάς: Alfonso; Arbequina; Castelvetrano; Cornicabra; Empeltre; Gaeta; Gordal; Hojiblanca; Καλαμών; Leccino; Manzanilla; Mission; Niçoise; Nyon; Picholine; Sevillano; Taggiasca; Άλλο
de: Olivensorte: Alfonso; Arbequina; Castelvetrano; Cornicabra; Empeltre; Gaeta; Gordal; Hojiblanca; Kalamata; Leccino; Manzanilla; Mission; Niçoise; Nyon; Picholine; Sevillano; Taggiasca; Sonstige
en: Olive variety: Alfonso; Arbequina; Castelvetrano; Cornicabra; Empeltre; Gaeta; Gordal; Hojiblanca; Kalamata; Leccino; Manzanilla; Mission; Niçoise; Nyon; Picholine; Sevillano; Taggiasca; Other
bg-BG: Сорт маслини: Алфонсо; Арбекина; Кастелветрано; Корникабра; Емпелтре; Гаета; Гордал; Охибланка; Каламата; Лечино; Манзанила; Мишън; Нисоаз; Нион; Пишолин; Севиляно; Таджаска; Друго
sk-SK: Odroda olív: Alfonso; Arbequina; Castelvetrano; Cornicabra; Empeltre; Gaeta; Gordal; Hojiblanca; Kalamata; Leccino; Manzanilla; Mission; Niçoise; Nyon; Picholine; Sevillano; Taggiasca; Iná
fi: Oliivilajike: Alfonso; Arbequina; Castelvetrano; Cornicabra; Empeltre; Gaeta; Gordal; Hojiblanca; Kalamata; Leccino; Manzanilla; Mission; Niçoise; Nyon; Picholine; Sevillano; Taggiasca; Muu
sl-SI: Sorta oljk: Alfonso; Arbequina; Castelvetrano; Cornicabra; Empeltre; Gaeta; Gordal; Hojiblanca; Kalamata; Leccino; Manzanilla; Mission; Niçoise; Nyon; Picholine; Sevillano; Taggiasca; Drugo
pt-PT: Variedade de azeitona: Alfonso; Arbequina; Castelvetrano; Cornicabra; Empeltre; Gaeta; Gordal; Hojiblanca; Kalamata; Leccino; Manzanilla; Mission; Niçoise; Nyon; Picholine; Sevillano; Taggiasca; Outro
ru: Сорт оливок: Альфонсо; Арбекина; Кастельветрано; Корникабра; Эмпельтре; Гаэта; Гордаль; Охибланка; Каламата; Леччино; Мансанилья; Мишн; Нисуаз; Ньон; Пишолин; Севильяно; Таджаска; Другое
pl: Odmiana oliwek: Alfonso; Arbequina; Castelvetrano; Cornicabra; Empeltre; Gaeta; Gordal; Hojiblanca; Kalamata; Leccino; Manzanilla; Mission; Niçoise; Nyon; Picholine; Sevillano; Taggiasca; Inne
hu: Olajbogyó fajta: Alfonso; Arbequina; Castelvetrano; Cornicabra; Empeltre; Gaeta; Gordal; Hojiblanca; Kalamata; Leccino; Manzanilla; Mission; Niçoise; Nyon; Picholine; Sevillano; Taggiasca; Egyéb
zh-TW: 橄欖品種: 阿方索; 阿貝基娜; 卡斯特維特拉諾; 科尼卡布拉; 恩佩爾特雷; 加埃塔; 戈達爾; 霍吉布蘭卡; 卡拉馬塔; 萊西諾; 曼薩尼亞; 蜜雪兒; 尼斯; 尼永; 皮修林; 塞維利亞諾; 塔吉亞斯卡; 其他
nl: Olijf variëteit: Alfonso; Arbequina; Castelvetrano; Cornicabra; Empeltre; Gaeta; Gordal; Hojiblanca; Kalamata; Leccino; Manzanilla; Mission; Niçoise; Nyon; Picholine; Sevillano; Taggiasca; Overige
ro-RO: Varietate de măsline: Alfonso; Arbequina; Castelvetrano; Cornicabra; Empeltre; Gaeta; Gordal; Hojiblanca; Kalamata; Leccino; Manzanilla; Mission; Niçoise; Nyon; Picholine; Sevillano; Taggiasca; Altele
th: มะกอกหลากหลายสายพันธุ์: Alfonso; Arbequina; Castelvetrano; Cornicabra; Empeltre; Gaeta; Gordal; Hojiblanca; Kalamata; Leccino; Manzanilla; Mission; Niçoise; Nyon; Picholine; Sevillano; Taggiasca; อื่นๆ